【裁判字號】    95,易,1876
【裁判日期】    950815
【裁判案由】    毒品危害防制條例
【裁判全文】
臺灣臺中地方法院刑事判決              95年度易字第1876號
公  訴  人  臺灣臺中地方法院檢察署檢察官
被      告  乙○○
上列被告因違反毒品危害防制條例案件，經檢察官提起公訴（95
年度毒偵字第2448號），本院合議庭裁定由受命法官獨任進行簡
式審判程序，判決如下：
    主    文
乙○○連續施用第二級毒品，累犯，處有期徒刑伍月，如易科罰
金，以銀元佰元即新臺幣玖佰元折算壹日。扣案之第二級毒品
甲基安非他命肆包（含袋重合計肆點陸捌公克），均沒收銷燬之
；扣案之吸食器壹組，沒收。
    犯罪事實及理由
一、犯罪事實：
    乙○○前於民國九十三年間因違反毒品危害防制條例案件，
    經本院裁定送觀察、勒戒後，認無繼續施用毒品之傾向，九
    十四年一月二十八日出所，由臺灣臺中地方法院檢察署檢察
    官於九十四年二月二日以九十三年度毒偵字第五二二一號為
    不起訴處分確定。竟不知悔改，於九十四年間，又因施用第
    二級毒品罪，經本院判處有期徒刑三月確定，並與另犯持有
    毒品罪所處有期徒刑二月，合併定應執行刑為有期徒刑四月
    ，入監執行後，於九十五年二月十六日縮刑期滿執行完畢。
    詎仍無法戒絕毒癮，於前開觀察、勒戒執行完畢釋放後五年
    內，竟又基於施用第二級毒品甲基安非他命之概括犯意，自
    九十五年五月五日起至同年月十七日上午十時許止，每二至
    三日，即在臺中市南屯區互榮巷二九號住處等地，以將第二
    級毒品甲基安非他命放在玻璃吸食器內燒烤成煙霧狀後再吸
    入體內之方式，連續施用第二級毒品甲基安非他命多次。嗣
    於九十五年五月十七日十七時許，在臺中市○○區○○路與
    大墩二街口前，為警查獲，並扣得其所有之第二級毒品甲基
    安非他命四包（含袋重合計四．六八公克），及供其施用第
    二級毒品使用之吸食器一組；經採集其尿液送驗後，係呈甲
    基安非他命陽性反應。
二、證據名稱：
（一）被告乙○○於警詢、偵訊之自白，及於本院準備程序及審
      理時為認罪之陳述。
（二）臺中市警察局第四分局扣押筆錄暨扣押物品目錄表、照片
      、現場圖、詮昕科技股份有限公司出具之濫用藥物尿液檢
      驗報告。
（三）扣案之第二級毒品甲基安非他命四包（含袋重合計四．六
      八公克）、吸食器一組。
三、新舊法比較之說明：
（一）刑法第二條第一項規定：
      查被告行為後，刑法第二條第一項業於九十四年二月二日
      修正公布，並自九十五年七月一日起施行。修正後刑法第
      二條第一項規定，已將新舊法律適用之「從新從輕」原則
      ，改採「從舊從輕」原則，而此規定僅係規範行為後法律
      變更所生新舊法律比較適用之準據法，並非實體刑罰法律
      ，自不生行為後法律變更之比較適用之問題，應逕行適用
      新法第二條第一項之規定，為「從舊從輕」之比較。
（二）刑法第五十六條連續犯之規定：
      查被告行為後，刑法第五十六條連續犯之規定，業於九十
      四年二月二日修正公布刪除，並自九十五年七月一日施行
      ，則被告之犯行，因行為後新法業已刪除連續犯之規定，
      此刪除雖非犯罪構成要件之變更，但顯已影響行為人刑罰
      之法律效果，自屬法律有變更，依新法第二條第一項規定
      ，比較新、舊法結果，仍應適用較有利於被告之行為時法
      律即舊法論以連續犯（最高法院九十五年第八次刑事庭會
      議決議參照）。
（三）刑法第四十七條規定：
      查被告行為後，刑法第四十七條固於九十四年二月二日修
      正公布，並自九十五年七月一日起施行，但被告本次係故
      意犯罪，不論依修正前之刑法第四十七條，或修正後之刑
      法第四十七條第一項規定，均構成累犯，新法對被告並無
      較有利之情形，依刑法第二條第一項前段，應逕依修正前
      之刑法第四十七條，論以累犯，並加重其刑。
（四）刑法第四十一條第一項規定：
      查被告行為後，刑法第四十一條第一項前段業於九十四年
      二月二日修正公布，並於九十五年七月一日施行。修正前
      刑法第四十一條第一項前段規定：「犯最重本刑為五年以
      下有期徒刑以下之刑之罪，而受六個月以下有期徒刑或拘
      役之宣告，因身體、教育、職業、家庭之關係或其他正當
      事由，執行顯有困難者，得以一元以上三元以下（按指銀
      元）折算一日，易科罰金。」，又被告行為時之易科罰金
      折算標準，修正前罰金罰鍰提高標準條例第二條前段（現
      已刪除）規定，就其原定數額提高為一百倍折算一日，則
      本件被告行為時之易科罰金折算標準，應以銀元三百元折
      算一日，經折算為新臺幣後，應以新臺幣九百元折算為一
      日。惟修正後之刑法第四十一條第一項前段則規定：「犯
      最重本刑為五年以下有期徒刑以下之刑之罪，而受六個月
      以下有期徒刑或拘役之宣告者，得以新臺幣一千元、二千
      元或三千元折算一日，易科罰金。」比較修正前後之易科
      罰金折算標準，以九十五年七月一日修正公布施行前之規
      定，較有利於行為人，則應依刑法第二條第一項前段，適
      用修正前刑法第四十一條第一項前段及罰金罰鍰提高標準
      條例第二條規定，定其折算標準。
四、依刑事訴訟法第二百七十三條之一第一項、第二百九十九條
    第一項前段、第三百十條之二、第四百五十四條第一項，毒
    品危害防制條例第十條第二項、第十八條第一項前段，刑法
    第十一條、第二條第一項前段、第五十六條（修正前）、第
    四十七條（修正前）、第四十一條第一項前段（修正前）、
    第三十八條第一項第二款，罰金罰鍰提高標準條例第二條（
    修正前），現行法規所定貨幣單位折算新臺幣條例第二條，
    判決如主文。
本案經檢察官甲○○到庭執行職務
中    華    民    國    95    年    8     月    15    日
                  刑事第十一庭  法  官  莊嘉蕙
以上正證明與原本無異。
如不服本判決，應於送達後十日內向本院提出上訴狀（須附繕本
），上訴於臺灣高等法院臺中分院。
                                書記官  魏愛玲
中    華    民    國    95    年    8     月    15    日
附錄論罪科刑法條
毒品危害防制條例第十條第二項
施用第二級毒品者，處三年以下有期徒刑。


司法院資訊處製作；財團法人民間司法改革基金會備份。
